---
title: "Mis contribuciones académicas"
date: 10 Jun 2024
editor_options: 
  chunk_output_type: console
execute: 
  echo: false
format:
  html:
    code-tools: 
      source: true
      caption: "Código para cálculos y figuras"
---

```{r}
#| warning: false
#| message: false
library(dplyr)
library(ggplot2)
library(tidyr)  
library(readxl)
library(cols4all)
library(stringi)
library(stringr)

here::i_am("rzrch/credit.qmd")
CRediT_folder <- "data"
credit <-read_excel(here::here(CRediT_folder, "CRediT-my-publications.xlsx"), 
                    "Contributions per pub") 
```

```{r}

total_pubs <- nrow(credit)
total_articles <- sum(credit$`Work type` %in% "Journal Article")
total_chapters <- sum(credit$`Work type` %in% "Book chapter") 
total_books <- sum(credit$`Work type` %in% "Book") 

credit_summary <- credit |> 
  pivot_longer(cols = Conceptualization:`Writing - review & editing`) |> 
  filter(!is.na(value)) |> 
  group_by(Role = name, Contribution = value) |> 
  summarise(`Publications` = n(), .groups = "drop") |>
  mutate(Contribution = factor(Contribution, levels = c("supporting", "equal", "lead")))

credit_summary <- credit_summary |> 
  filter(Contribution %in% c("lead","equal"))  |> 
  group_by(Role) |> 
  summarise(Publications=sum(Publications)) |> 
  filter(Publications>=15) |> 
  rowwise() |> 
  transmute(sprintf("*[%s](https://credit.niso.org/contributor-roles/%s){target='credit'}* (%s)",  
                    Role, str_replace_all(tolower(Role)," ","-"),
                    Publications)) |> 
  pull() |> 
  paste(collapse = ", ") |> 
  stri_replace_last_fixed(", ", " and ")

n_pubs_with_credit <- credit |> 
  pivot_longer(cols = Conceptualization:`Writing - review & editing`) |> 
  filter(!is.na(value)) |> summarise(n_distinct(doi)) |> pull()

```

Hasta la fecha tengo un total de [`r total_pubs` publicaciones](my-publications.qmd) tradicionales revisadas por pares, incluyendo `r total_articles` artículos en revistas científicas, `r total_chapters` capítulos de libros y `r total_books` libros. Mi producción en este indicador se ha duplicado desde mi llegada a la [Universidad de New South Wales](https://research.unsw.edu.au/people/dr-jose-rafael-ferrer-paris): tuve `r sum(credit$year < 2019)` publicaciones entre 2003 y 2018, y llevo `r sum(credit$year >= 2019)` desde 2019. 

Mis publicaciones son producto de colaboraciones con colegas y estudiantes. Para medir mis contribuciones personales en los trabajos que publico uso el sistema propuesto por *Contributor Role Taxonomy* (CRediT <https://credit.niso.org>{target="credit"}). Para ello he anotado mi contribución a catorce roles posibles, desde la conceptualización a la redacción del manuscrito. Las contribuciones pueden ser `lead` (el contribuyente principal en un rol), `equal` (cuando varios coautores contribuyen en igual medida) o `supporting` (contribuciones de menor magnitud).

De un total de `r n_pubs_with_credit` publicaciones con información sobre CRediT^[Excluyo las publicaciones que me incluyen como parte de un consorcio y en las cuales mi contribución es indirecta.] mis contribuciones más importantes (como `lead` or `equal`) han sido en los siguientes roles (número de publicaciones en paréntesis): `r credit_summary`.


```{r}
credit_summary <- credit |> 
  pivot_longer(cols = Conceptualization:`Writing - review & editing`) |> 
  filter(!is.na(value)) |> 
  group_by(Role = name, Contribution = value) |> 
  summarise(`Publications` = n(), .groups = "drop") |>
  mutate(Contribution = factor(Contribution, levels = c("supporting", "equal", "lead")))

```

```{r}
ttitle <- sprintf("Contribuciones a %s publicaciones.",
        {n_pubs_with_credit})
stitle <- "Usando Contributor Roles Taxonomy (CRediT)"
clrs <- c4a("hcl.yellow_blue", 3)
txt_clr <- c(c4a_na("hcl.yellow_blue"), "whitesmoke")

ggplot(credit_summary) +
  geom_col(aes(y=Publications, x = Role, fill = Contribution)) +
  geom_text(aes(x = Role, label = Role), y = 1, angle = 90, hjust=.02, size = 5, colour = txt_clr[1]) +
  geom_text(aes(x = Role, label = Role), y = 1, angle = 90, hjust=.025, size = 5, colour = txt_clr[2]) +
  scale_fill_manual(values=clrs) +
  scale_x_discrete(labels = element_blank() ) +
  theme_linedraw() +
  theme(legend.position = "top") +
  labs(title = ttitle, subtitle = stitle) +
  xlab("Rol") + ylab("Nr. de publicaciones")
```

