---
title: "Mis preprints"
date: "02 Mar 2024"
---

```{r setup, include = FALSE, cache = FALSE,message=FALSE}
knitr::opts_chunk$set(echo = TRUE)
library(RefManageR)
here::i_am("rzrch/research-outputs.qmd")

BibOptions(check.entries = FALSE, style = "markdown", cite.style = "authoryear",
           bib.style = "authoryear", hyperlink = FALSE)
```


```{r,echo=FALSE,message=FALSE,warning=FALSE}
bib2 <- ReadBib(here::here("bibTeX","preprints.bibtex"), check = FALSE)
NoCite(bib = bib2, 1:length(bib2), .opts = list(hyperlink = FALSE))
```

Hasta la fecha he registrado `r length(bib2)` documentos en servidores de "pre-prints". 

## Material suplementario

Uno de ellos es un reporte que forma parte del material suplementario de un artículo en prensa:

```{r results = "asis", echo = FALSE}
supps <- c("Ferrer-Paris_Llambi_Melfo_Keith_2023")
PrintBibliography(bib2[supps], .opts = list(check.entries = FALSE,  max.names=100, sorting = "ydnt"))
```

## No publicados

Otros son borradores de manuscritos que no han sido publicados todavía:
```{r results = "asis", echo = FALSE}
unpubs <- c("ferrer-paris_JBM_acustico_2015", "ferrer-paris_et_al_E_impressicolis_2023")
PrintBibliography(bib2[unpubs], .opts = list(check.entries = FALSE,  max.names=100, sorting = "ydnt"))
```

## Pre-prints publicados

Los demás han sido depositados como versiones previas de manuscritos que luego fueron publicados.

::: {.column-margin}
Usando el formato de Biblatex, esta información se coloca en el campo `eprint` según [este post](https://tex.stackexchange.com/questions/332537/biblatex-inserts-dead-link-when-citing-an-eprint?noredirect=1&lq=1).
:::


```{r results = "asis", echo = FALSE}
otros <- unname(unlist(bib2$key))
otros <- otros[!otros %in% c(unpubs, supps)]
PrintBibliography(bib2[otros], .opts = list(check.entries = FALSE,  max.names=100, sorting = "ydnt"))
```
